Inventaris van het archief van de Liquidatie van Verwaltung Sarphatistraat (LVVS) en van de Vermögensverwaltungs- und Rentenanstalt (VVRA), (1929) 1941-1968
Nationaal Archief, Den Haag
Op de kaarten staat voorts een stempel 'Geverifieerd', met een datum in 1952 of 1953. Dat duidt op controle door de LVVS of de bedragen die op de kaarten staan vermeld ook daadwerkelijk op de rekeningoverzichten van vermeld zijn.
Tevens staat op de kaarten nog een stempel 'Afgevoerd'. Dit is geplaatst door de Cadsu, nadat is vastgesteld dat de kaarten niet gebruikt konden worden voor een individuele claim op grond van de BRüG. Op de kaarten die wel gebruikt zijn voor een BRüG-claim staan dit stempel dus niet.
Tenslotte staat met de pen een L-nummer vermeld vlak bij het H.R.-nummer. Dit L-nummer is het nummer in de 'Anlage' van december 1958 waaronder de boedel is vermeld. Dit L-nummer vormt de brug tussen de Liro-LVVS-administratie (H.R.-nummer) en de Cadsu-administratie van de zgn. L-claims.
Opvallend is nog dat er door Liro ongeveer 23000 H.R.-nummers zijn gebruikt. Toch waren er in 1958 maar 13600 H.R.-kaarten aanwezig. Dit verschil is vooralsnog onverklaarbaar.
De collectie bestaat uit 3112 kaarten, waarvan 18 van groot formaat. Deze kaarten staan op naam van de eigenaar van de ingeleverde goederen. Daarnaast zijn er 203 kaarten van groot formaat, welke ongeveer 10000 posten vermelden met goederen waarvan de eigenaar onbekend is, het zgn 'Herrenloses jüdisches Gut'. Van de Liro-kaarten zijn microfiches gemaakt. De 3112 kaarten op naam staan, alfabetisch gesorteerd, op 69 microfiches. De naamloze kaarten staan op 9 fiches.
Het LVVS-kaartsysteem
Het kaartsysteem bestaat uit enige tienduizenden bruine kaartjes, formaat 12,5 x 8 cm, genaamd 'vrijgave 4'. Vermoedelijk zijn ze opgemaakt bij de definitieve erkenning van de vorderingen op de Liro-boedel.
De kaartjes vermelden standaard de volgende gegevens:
Naam van belanghebbende (rekening-houder)
Oud en huidig adres van belanghebbende
Mapnummer van het afwikkelingsdossier
C2- en C3-vermeldingen waarvan de betekenis niet duidelijk is, maar mogelijk wijzen op gepleegde controlewerkzaamheden
Niet altijd komen de volgende gegevens voor:
Naam en adres van evt. notaris/bewindvoerder, voogd of erfgenamen
Depotnummer van een evt. aanwezig effectendepot
Verwijzing naar L-dossiers en H.R.-kaarten in de vorm L nummer/nummer.
Deze L-nummers verwijzen naar dossiers van het Cadsu welke betrekking hebben op de zgn. Lippmann-claim op het Duitse Rijk krachtens het BRüG. Deze nummers zijn alle opgenomen in de 'Anlage zur Anmeldung der 'Liquidatie van Verwaltung Sarphatistraat' vom Dezember 1958 auf Grund des Bundesrückerstattungsgesetzes'. De H.R.-kaarten zijn beter bekend als de zgn. Liro-kaarten, welke in december 1997 in Amsterdam onbeheerd zijn aangetroffen. Deze aanduidingen zijn in 1958 of later op de kaartjes geplaatst
Verwijzing naar J-dossiers van de Stichting Jokos, welke betrekking hebben op de zgn. meubelclaim op het Duitse Rijk krachtens het BRüG. Deze aanduidingen zijn in 1958 of later op de kaartjes geplaatst
In mindere mate komen voor:
Een rood stempel vermeldende 'Onbekende rechthebbende (niet verzonden)'. In deze gevallen zal er in het archief van de Stichting Joods Maatschappelijk Werk een rekeningoverzicht aanwezig zijn
Kaartjes aangeduid als 'Verwijskaartje', welke verwijzen naar kaartjes met de naam met een andere spellingswijze of van een familielid.
Selectie en vernietiging
Bij de selectie zijn alleen de identieke dubbelen vernietigd.
Ordening van het archief
Algemeen
Het archief is gesplitst in de bestanden afkomstig van de LVVS, de VVRA en gedeponeerde archieven.
De Liro-kaarten
De kaarten op naam staan alfabetisch geordend. De naamloze kaarten betreffen vrijwel alle één depot (H.R. 7416) en staan op volgnummer.
Aanwijzingen voor de gebruiker
Openbaarheidsbeperkingen
Deels openbaar, deels beperkt openbaar (A+B).
Materiële beperkingen
Het archief kent geen beperkingen voor het raadplegen van stukken als gevolg van slechte materiële staat
Aanvraaginstructie
Openbare archiefstukken kunnen online worden aangevraagd en gereserveerd. U kunt dit ook via de terminals in de studiezaal van het Nationaal Archief doen. Om te kunnen reserveren dient u de volgende stappen te volgen:
U maakt een profiel aan op www.gahetna.nl, en logt vervolgens in
Via de archiefinventaris (alleen de beschrijvingen met rode nummers) selecteert u het gewenste archiefstuk door op de knop 'Reserveren' te klikken
In het volgende scherm geeft u aan op welke dag u het archiefstuk wilt inzien
Indien u zich bevindt in de studiezaal en een tafelnummer heeft ontvangen kunt u dit nummer vermelden. Als u geen tafelnummer heeft kunt u tafelnummer 777 laten staan
Vervolgens bevestigt u uw reservering door deze te versturen.
Verwant materiaal
Beschikbaarheid van kopieën
Inventarisnummers van dit archief zijn niet in kopievorm beschikbaar
Verwante archieven
Het verwante archief 'Collectie Documentatie II, Dossier 418-419A, Lippmann, Rosenthal &Co. Sarphatistraat / Liquidatie van Verwaltung Sarphatistraat' berust in Nederlands Instituut voor Oorlogsdocumentatie: NIOD 249, inv. nrs. 418-419A 1941-1957.
Beschrijving van de series en archiefbestanddelen
- Beheerders-vereffenaars van de Liquidatie van Verwaltung Sarphatistraat (L.V.V.S.), 01
  - Niet naar onderwerp ingedeelde stukken, 01.1
    - Ingekomen rapporten, verslagen en nota's, met inhoudsopgave., 1942-1950; 2001; 1 omslag
      Openbaarheid beperkt tot 01-01-2025
    - Ingekomen en doorslagen van uitgaande stukken van de beheerder-vereffenaar T.P.J. Masthoff., 1945-1946; 2002; 1 omslag
    - Ingekomen en doorslagen van uitgaande stukken, alfabetisch geordend op afzender of geadresseerde., 1945-1952; 2003-2004; 2 pakken
      - 1945 - 1949, 2003
      - 1950 - 1952, 2004
    - Correspondentie met ministeries, alfabetisch geordend op ministerie., 1945-1956; 2005; 1 pak
    - Correspondentie met het Nederlandse Beheersinstituut., 1945-1957; 2006-2008; 1 pak en 2 omslagen
      - Hoofdkantoor te Den Haag, 1945-1957, 2006; 1 pak
      - Bureau Amsterdam, 1946-1953, 2007
      - Bureau Bijzondere Beheren, 1947-1950, 2008
    - Ingekomen en doorslagen van uitgaande stukken, chronologisch geordend., 1945-1958; 2009; 1 pak
    - Berichten aan crediteuren., 1946-1952; 2010; 1 omslag
    - Correspondentie met de Bedrijfsgroep Levensverzekering., 1948-1951; 2011; 1 omslag
    - Krantenknipsels., 1949-1952; 2012; 1 omslag
    - Ingekomen stukken van de Commissie tot Bescherming der Aanspraken van Gedepossedeerden., 1950-1951; 2013; 1 omslag
    - Verslagen van beheerders-vereffenaars van de LVVS aan het Waarborgfonds Rechtsherstel., 1956; 2014; 1 omslag
  - Naar onderwerp ingedeelde stukken, 01.2
    - Organisatie en personeel, 01.2.1
      - Instructie voor de verificatie der boedelrekeningen, met bijlagen., [1945]; 2015; 1 omslag
      - Stukken betreffende de totstandkoming van de balansen van 1945-1946, 1950 en 1954-1956., 1945-1957; 2016; 1 pak
      - Stukken betreffende de behandeling van personeelsaangelegenheden., 1945-1958; 2017; 1 omslag
      - Stukken betreffende de terugvordering van teveel uitbetaalde salarissen van personeel dat in de oorlog voor de bank heeft gewerkt., 1945-1961; 2018; 1 omslag
      - Notities betreffende de juridische positie en de werkzaamheden van LVVS, VVRA en Deutsche Dienst (DDP)., 1949-1950; 2131; 1 omslag
      - Machtiging van de beheerders-vereffenaars inzake het verlenen van tekenbevoegdheid aan J.J. Borgerhoff Mulder., 1952; 2019; 1 stuk
    - Taak, 01.2.2
      - Register van het depot “Eigen Fondsen”, kaartsysteem van de aan- en verkoop van effecten, alfabetisch geordend op fondsnaam., 1941-1947; 2142; 1 pak
      - Correspondentie met betrekking tot en opgaven van zich in Duitsland bevindende effecten en Reichsschatzanweisungen., 1942-1950; 2139; 1 pak
        Ten gevolge van waterschade ernstig beschadigd (raadpleging vooralsnog, zonder restauratie, niet aan te raden).
      - Stukken betreffende de afwikkeling van de LVVS en de VVRA (onder andere: voorlopige liquidatiestaten, rekeningbladen, procedure afwikkeling Reischsschatzanweisungen, jaarrekening 1946 van Lippmann Rosenthal & Co., Sarphatistraat, rapporten rekening 'Westerbork', terugwerking van het Sammelkonto)., 1943 - 1955; 2138; 1 pak
        Openbaarheid beperkt tot 01-01-2030
        Zie ook inventarisnummer 2047.
      - Depot-staten Reichsschatzanweisungen., 1943 - 1958; 2129; 1 omslag
        Openbaarheid beperkt tot 01-01-2033
      - Nummerlijsten van op dolle dinsdag naar Duitsland weggevoerde buitenlandse effecten., [1941]; 2140; 1 omslag
      - Nota van de Accountantsdienst van de Nederlandsche Bank betreffende het onderzoek naar de financiële toestand van Lippmann, Rosenthal & Co. per eind 1944, met geleidebrief., 1945; 2022; 1 omslag
      - Overzicht van alle afgekondigde verordeningen op joodse ondernemingen, grondbezit en geldelijk vermogen., 1945; 2020; 1 stuk
      - Rapport betreffende fondsen, welke voor rekening van de Vermögensverwaltungs- & Rentenanstalt bij de Deutsche Reichsbank te Berlijn berusten en waarop derden tegenover Lippmann, Rosenthal & Co. rechten doen gelden, origineel en fotokopie, 1945; 2021; 1 omslag
      - Stukken betreffende de werkzaamheden van de beheerders van het vermogen van W. Kargar, directeur-generaal van Lippmann, Rosenthal & Co., 1945-1948; 2023; 1 omslag
      - Instructies, voorschriften, wet- en regelgeving en formulieren ten behoeve van de afhandeling van claims., 1945-1949; 2024; 1 omslag
      - Stukken betreffende de afwikkeling van de vordering van de LVVS op Rebholz' bankierskantoor te Amsterdam., 1945-1953; 2025; 1 omslag
      - Stukken betreffende de registratie van diverse buitenlandse fondsen, met retroacta., 1945-1953; 2026; 1 omslag
      - Stukken betreffende de afwikkeling van de in 1943 door Lippmann, Rosenthal & Co. afgedragen 8 miljoen belasting en nog te betalen belasting op de beheren bij de LVVS, met retroacta., 1945-1956; 2027; 1 pak
      - Stukken betreffende de klacht van de beheerders-vereffenaars over de brief van M. de Vries van de Consulaire Afdeling van de Nederlandse ambassade te Parijs inzake de trage afhandeling van zijn claim op een tegoed bij Lippmann, Rosenthal & Co., 1946; 2028; 1 omslag
      - Stukken betreffende de restitutie van vermogenswaarden en voorschotverlening aan (erven en rechtkrijgenden van overleden) rekeninghouders of aan over hen benoemde beheerders., 1946-1966; 2130; 1 pak
        Openbaarheid beperkt tot 01-01-2041
      - Stukken betreffende het op verzoek van het Nederlands Beheersinstituut verstrekken van gegevens over gedurende de Duitse bezetting gestorte afkoopsommen van door joodse personen afgesloten levensverzekeringen., 1947; 2132; 1 omslag
        Openbaarheid beperkt tot 01-01-2022
      - Stukken betreffende de toestemming(en) van het Nederlandse Beheersinstituut aan diverse beheerders tot het instellen en voeren van een rechtsherstelprocedure tegen de LVVS bij de Afdeling Rechtspraak van de Raad voor het Rechtsherstel., 1947-1948; 2029; 1 omslag
      - Stukken betreffende de uitbreiding van voorschotverleningen., 1947-1948; 2030; 1 omslag
      - Stukken betreffende de werkzaamheden inzake het effectenrechtsherstel., 1947-1948; 2031; 1 omslag
      - Brief aan J.P. Barth, p/a LVVS, van S. Roet, gedelegeerde bij de LVVS, over de moeilijkheden verbonden aan het opgeven aan gedepossedeerden van de namen der eerste verkrijgers van door de LVVS verkochte effecten, met bijlage. Fotokopieën., 1948; 2127; 1 omslag
      - Stukken betreffende de nieuwe betalingsregeling met Frankrijk., 1948; 2032; 1 omslag
      - Kaartsysteem van mutaties in rekeningen in vreemde valuta bij buitenlandse banken, alfabetisch geordend op naam van belanghebbende., 1948-1968; 2143; 1 pak
        Het betreft hoofdzakelijk rekeningen in Franse francs bij de Deutsche Bank te Berlijn en in Belgische francs bij de Banque de Bruxelles te Brussel.
      - Agenda voor de vergadering van de Commissie Liquidatie van Verwaltung, Sarphatistraat, met bijlagen (waaronder een verslag betreffende de afwikkeling van de Liquidatie van Verwaltung Sarphatistraat en de Vermögensverwaltungs- und Rentenanstalt)., 1949; 2133; 1 omslag
      - Stukken betreffende de aanmeldingen voor de effectenzuivering in West-Duitsland., 1949-1950; 2033; 1 omslag
      - Stukken betreffende de liquidatie van de NV Phöbus, met retroacta., 1949-1955; 2034; 1 omslag
      - Secretariaatsarchief van de Stichting Centraal Bureau van Onderzoek inzake de Vererving van de Nalatenschappen van Vermiste Personen en de Raad van Toezicht., 1949-1956; 2035; 1 omslag
      - Staten met vorderingen van de LVVS die in beheer zijn overgegaan naar het Nederlandse Beheersinstituut maar nog niet allemaal zijn afgewikkeld., c. 1950; 2036
      - Brieven van J. Schaap, notaris te Amsterdam, betreffende de aanmelding van bij hem in behandeling zijnde nalatenschappen., 1951; 2039; 1 omslag
      - Opmerkingen op het vonnis van de Afdeling Rechtspraak van de Raad voor het Rechtsherstel van 19 mei 1951 over de regels voor de verificatie en afwikkeling van boedels., 2037; 1 stuk
      - Stukken betreffende het wetsontwerp inzake de regels voor de afwikkeling van de rechtspersoon LVVS en tot wijziging en aanvulling van de artikelen 25 en 43 van het Besluit E 133., 1951; 2038; 1 omslag
      - Dossier 24704 betreffende wed. J. Culp-Simons te Amsterdam., 1951-1956; 2073; 1 omslag
        Voorbeelddossier.
      - LVVS-kaartsysteem., 1952-1954; 2079-2116; 1 kaartsysteem
        Inhoud:
        Het betreft een verzameling kaartjes, opgemaakt tussen ca. 1952-1954, destijds behorend tot het LVVS-archief, dat samengesteld en gebruikt werd door de beheerders-vereffenaars LVVS. Dit archief bevatte de stukken betrekking hebbend op de afwikkeling van rekeningen-courant. Na de oorlog kreeg iedereen die bij de Liro-roofbank vermogenswaarden had gedeponeerd of ten name van hen gedeponeerd waren, na uiteenrafeling van het Sammelkonto een rekening. Van de afwikkeling van die rekeningen werden dossiers op individueel niveau aangelegd. De aanwezige kaartjes dienden als toegang op die dossiers. Deze dossiers zijn in 1984 met machtiging van de algemene rijksarchivaris vernietigd.
        Het kaartsysteem bestaat uit enige tienduizenden bruine kaartjes, formaat 12,5 x 8 cm, genaamd 'vrijgave 4'. Vermoedelijk zijn ze opgemaakt bij de definitieve erkenning van de vorderingen op de Liro-boedel.
        De kaartjes vermelden standaard de volgende gegevens:
        - Naam van belanghebbende (rekeninghouder)
        - Oud en huidig adres van belanghebbende
        - Mapnummer van het afwikkelingsdossier
        - C2- en C3-vermeldingen waarvan de betekenis niet duidelijk is, maar mogelijk wijzen op gepleegde controlewerkzaamheden
        Niet altijd komen de volgende gegevens voor:
        - Naam en adres van evt. notaris/bewindvoerder, voogd of erfgenamen
        - Depotnummer van een evt. aanwezig effectendepot
        - Verwijzing naar L-dossiers en H.R.-kaarten in de vorm L nummer/nummer.
        Deze L-nummers verwijzen naar dossiers van het Cadsu welke betrekking hebben op de zgn. Lippmann-claim op het Duitse Rijk krachtens het BRüG. Deze nummers zijn alle opgenomen in de 'Anlage zur Anmeldung der 'Liquidatie van Verwaltung Sarphatistraat' vom Dezember 1958 auf Grund des Bundesrückerstattungsgesetzes'. De H.R.-kaarten zijn beter bekend als de zgn. Liro-kaarten, welke in december 1997 in Amsterdam onbeheerd zijn aangetroffen. Deze aanduidingen zijn in 1958 of later op de kaartjes geplaatst
        - Verwijzing naar J-dossiers van de Stichting Jokos welke betrekking hebben op de zgn. meubelclaim op het Duitse Rijk krachtens het BRüG. Deze aanduidingen zijn in 1958 of later op de kaartjes geplaatst
        In mindere mate komen voor:
        - Een rood stempel vermeldende 'Onbekende rechthebbende (niet verzonden)'. In deze gevallen zal er in het archief van de Stichting Joods Maatschappelijk Werk een rekeningoverzicht aanwezig zijn
        - Kaartjes aangeduid als 'Verwijskaartje', welke verwijzen naar kaartjes met de naam met een andere spellingswijze of van een familielid.
        Algemene opmerkingen:
        Compleetheid kan moeilijk vastgesteld worden maar de indruk is dat deze toegang vrij compleet is en dat met behulp van deze kaartjes onderzoek op individueel niveau in relatie tot andere archiefbestanden mogelijk is of in ieder geval vergemakkelijkt wordt. Aan de hand van de kaartjes kan vastgesteld worden of een evt. Jokos-claim (meubelen) (J-nummer) of een L-claim (goederen) is ingediend.
        Ordening:
        De kaartjes van dit kaartsysteem zijn alfabetisch geordend op naam van de rekeninghouder waarvoor een dossier is aangelegd.
        - Aa - Aw., 2079
        - Ba - Bere., 2080
        - Berg - Blo., 2081
        - Blu - Bre., 2082
        - Bri - Clee., 2083
        - Cler - Cohen., 2084
        - Cohen Ba - Dan., 2085
        - Dar - Dz., 2086
        - Ea - Fis., 2087
        - Fl - Fr., 2088
        - Fu - Gl., 2089
        - Gob - Gra., 2090
        - Gre - Hamb., 2091
        - Hame - Her., 2092
        - Hes - Hu., 2093
        - Hij - Jong, P. de., 2094
        - Jong, R. de - Katz., 2095
        - Kau - Kol., 2096
        - Kom - Land., 2097
        - Lang - Ler., 2098
        - Les - Lio., 2099
        - Lip - Mas., 2100
        - Me - Mi., 2101
        - Ml - Net., 2102
        - Neu - Pak., 2103
        - Pal - Polak, M., 2104
        - Polak, N. - Qui., 2105
        - Ra - Rooz., 2106
        - Ros - Sande., 2107
        - Sandh - Simonis., 2108
        - Simons - Spey., 2109
        - Spi - Strau., 2110
        - Stre - Tij., 2111
        - U - Vriend., 2112
        - Vries - Wa., 2113
        - We - Wolf, N., 2114
        - Wolf, P.I. - Zo., 2115
        - Zu - Zij., 2116
      - Stukken betreffende de zogenaamde 'uitgeputte rekeningen' (waaronder verslag 1954/1 van de Raad voor het Rechtsherstel, Afdeling Effectenregistratie)., 1953-1954; 2134; 1 omslag
        Openbaarheid beperkt tot 01-01-2029
      - Stukken betreffende de afwikkeling van Reichsschatzanweisungen., 1953-1958; 2040; 1 omslag
      - Stukken betreffende de verificatie der rekeningen in Franse francs bij de Deutsche Bank te Berlijn., 1953-1958; 2128; 1 omslag
        Bevat lijsten met namen.
      - Brief van het Waarborgfonds Rechtsherstel betreffende het verschaffen van gegevens door de LVVS aan het fonds, met bijlage., 1954; 2041; 1 omslag
      - Stukken betreffende het wetsontwerp inzake de goedkeuring van de overeenkomst nopens Duitse buitenlandse schulden., 1955; 2042; 1 omslag
      - Rapport van E. Spier betreffende onbeërfde nalatenschappen en vermogensbestanddelen, rechtstreeks of zijdelings verbandhoudende met de LVVS, VVRA en/of vermogens, die al dan niet onder bewind hebben gestaan van bewindvoerders, benoemd door het Nederlandse Beheersinstituut., 1956; 2044; 1 stuk
      - Staat met aanwezige effecten per 31 juli 1956., 2043; 1 stuk
      - Instructie voor een brief aan het Waarborgfonds Rechtsherstel over de afhandeling van effectenclaims, met bijlagen en een effectenoverzicht per 1 september 1957., 2045; 1 omslag
      - "Anlage zur Anmeldung der Liquidatie van Verwaltung Sarphatistraat vom Dezember 1958 auf Grund des Bundesrückerstattungsgesetzes", lijst van personen genummerd 1-13608, namens wie door de LVVS een schadeclaim is ingediend bij de Wiedergutmachungsämter von Berlin wegens geroofde kostbaarheden in de periode 1941-1945., 2046; 1 deel
- Beheerders-vereffenaars van de Vermögensverwaltungs- und Rentenanstalt (V.V.R.A.), 02
  - Lijsten van aangekocht Duits schatkistpapier door de VVRA., 1941-1958; 2136; 1 omslag
  - Stukken betreffende de afwikkeling van de VVRA., 1945-1955; 2047; 1 omslag
    Zie ook inventarisnummer 2138.
  - Berichten aan crediteuren., 1948-1955; 2048; 1 omslag
  - Kopie van het accountantsrapport van Th. & L. Limperg, uitgebracht aan het Nederlandse Beheersinstituut, betreffende de jaarrekening 1955 van de Vermögensverwaltung- und Rentenanstalt., 1956; 2135; 1 stuk
    Openbaarheid beperkt tot 01-01-2031
  - Verslagen van beheerders-vereffenaars van de VVRA aan het Waarborgfonds Rechtsherstel., 1956-1957; 2049; 1 omslag
  - Doorslagen van uitgaande stukken van de VVRA, chronologisch geordend., 1957; 2050; 1 omslag
- Lippman, Rosenthal & Co. Sarphatistraat (LiRo), 03
  - Verordeningen van de rijkscommissaris voor het bezette Nederlandse gebied, met richtlijnen., 1940-1942; 2051; 1 omslag
  - Verslag over het jaar 1941 van Lippmann, Rosenthal & Co. getiteld "Ein finanziell-ökonomischer Rückblick"., 2052; 1 stuk
  - Balansen van 30 september en 31 december 1941., 1941-1942; 2053; 1 omslag
  - Mededeling en jaarverslag overeenkomstig de richtlijnen voor het beheer van aanmeldingsplichtige ondernemingen., 1941-1942; 2054; 1 omslag
  - Weekoverzichten van Lippmann, Rosenthal & Co., 1941-1942; 2055; 1 pak
  - Machtigingen van de bewindvoerder van Lippmann, Rosenthal & Co. inzake het verlenen van tekenbevoegdheid aan diverse personen., 1941-1943; 2056; 1 omslag
  - "Liro-kaarten"; Kaartregister bevattende gegevens over in beslag genomen en verkochte goederen afkomstig van joodse ingezetenen., 1941-1944; 2074-2078
    Het betreft hier een restant (ca. 3000 kaarten) van het originele kaartregister. Dit restant werd in 1997 in een pand op de Herengracht in Amsterdam aangetroffen. De kaarten zijn lexicografisch op naam geordend.
    - A-J., 2074
    - K-R., 2075
    - S-Z., 2076
    - Grote kaarten., 2077
      Deze kaarten vallen wegens hun formaat buiten de serie 2074-2076. Ze betreffen de volgende personen:
      Bonewit, dr. G.
      Cohen.
      Drukker-Zilberklang, mevr. R. en Drukker, D.
      Frank E.D.
      Gerzon, J.
      Hendrik, G.
      Lassen, Jaques Levie.
      Meyer en Steiner, fa.
      Park, Nathan.
      Praag, B. van
      Rodrigues Nunes de la Mar, R.
      Spieger, W.
      Staal, M.A.
      Tijn, ir. Jacques van en Tijn-Breslauer, mevr. Beatrix van.
      Vries, Ed. de.
      Vries-Van Booven, dhr. en mevr. Jac. de.
      Weehuizen-d'Oliveira, B.
      Wolf.
    - "Herrenloses Gut", onbekende eigenaren., 2078
  - Stukken betreffende de behandeling van joodse nalatenschappen., 1941-1944; 2057; 1 omslag
  - Stukken betreffende het onderzoek naar de ontvreemding en vermissing van effecten., 1942; 2058; 1 omslag
  - H.R.-kaartsysteem Liro., 1942-1943; 2117-2125; 1 kaartsysteem
    De kaartjes vormen een gedeelte van de goederenadministratie van Lippmann, Rosenthal & Co., Sarphatistraat. Welke functie ze hebben vervuld, is niet meer na te gaan. Mogelijk is dit kaartsysteem een numerieke ingang geweest op de alfabetisch geordende Liro-kaarten. Ze zijn wit van kleur, hebben een formaat 12,5 x 8 cm, en bevatten gegevens over de inlevering van sieraden, kleinoden, kunstvoorwerpen en verzamelingen. Het betreft een serie kaartjes die op volgnummer geordend zijn tot aan nummer 18276, de serie is echter niet geheel aaneensluitend.
    De volgende gegevens zijn vastgelegd op de kaartjes:
    - H.R.-volgnummer: dit nummer komt overeen met het H.R.-nummer op de Liro-kaarten
    - No.(-nummer): niet altijd ingevuld, verwijst naar de L-nummers in de 'Anlage' en naar L-dossiers van het Cadsu
    - Naam en adres van belanghebbende: ten tijde van de inlevering der goederen bij Liro
    - Datum van inlevering: tussen juni 1942 en begin 1943
    - Vermerk No.: hierachter is soms een nummer ingevuld, soms een letter (z) maar meestal niets, betekenis onbekend
    - L- met een vermelding van lijstnummer(s): vermoedelijk een aanduiding voor de taxatielijsten
    - Een gestempelde rode hoofdletter A: betekenis onbekend
    - Verwijzingen naar andere H.R.-nummers: incidenteel.
    De kaartjes met hogere nummers zijn vermoedelijk verloren gegaan. De kaartenbakken geven dus geen volledig overzicht van iedereen die goederen heeft ingeleverd.